臺灣屏東地方法院刑事判決　　　　　　 100年度易字第1321號
公　訴　人　臺灣屏東地方法院檢察署檢察官
被　　　告　楊文進
上列被告因違反毒品危害防制條例案件，經檢察官提起公訴（10
0 年度毒偵字第2391號）暨移送併辦意旨(100年度毒偵字第2666
號) ，被告於準備程序中就被訴事實為有罪之陳述，經本院告知
簡式審判程序之旨，並聽取被告及公訴人之意見後，合議庭裁定
由受命法官獨任進行簡式審判程序，判決如下：
    主  文
楊文進施用第二級毒品，處有期徒刑捌月。
    事  實
一、楊文進前於民國87年間因施用毒品案件，經本院以87年度毒
    聲字第198 號裁定送勒戒處所觀察、勒戒後，因認有繼續施
    用毒品之傾向，再經本院以87年度毒聲字第394 號裁定令入
    戒治處所施以強制戒治，嗣經本院以88年度毒聲字第45號裁
    定停止戒治，所餘戒治期間付保護管束，迄於保護管束期滿
    後，並經臺灣屏東地方法院檢察署檢察官以88年度戒毒偵字
    第24號為不起訴處分確定。又於88年間因施用毒品案件，經
    臺灣屏東地方法院檢察署檢察官聲請強制戒治並起訴，強制
    戒治部分經本院以88年度毒聲字第2047號裁定令入戒治處所
    施以強制戒治，嗣經本院以89年度毒聲字第1459號裁定停止
    戒治，所餘戒治期間付保護管束，並於89年9 月22日保護管
    束期滿視為執行完畢，刑責部分則經本院以88年度訴字第58
    0 號判處有期徒刑8 月，嗣經臺灣高等法院高雄分院( 下稱
    高分院) 以89年度上訴字第10號撤銷原判決，改判處有期徒
    刑8 月確定；再於90年間因施用毒品案件，經臺灣屏東地方
    法院檢察署檢察官聲請強制戒治並起訴，強制戒治部分經本
    院以90年度毒聲字第1138號裁定令入戒治處所施以強制戒治
    ，嗣經本院以90年度毒聲字第1983號裁定停止戒治，所餘戒
    治期間付保護管束，嗣因保護管束期滿視為執行完畢，刑責
    部分則經本院以90年度訴字第409 號判處有期徒刑1 年、8
    月，並定應執行有期徒刑1 年6 月確定。另於88年間因販賣
    毒品案件，經本院以88年度訴字第580 號判處有期徒刑8 年
    2 月，褫奪公權8 年，嗣經高分院以89年度上訴字第10號撤
    銷原判決，改判處有期徒刑8 年2 月，褫奪公權8 年，再經
    最高法院以89年度臺上字第4250號駁回其上訴而確定；復於
    90年間因竊盜案件，經本院以90年度易字第593 號判處有期
    徒刑2 年確定；上開案件嗣經本院以96年度聲減字第1733號
    裁定各減為4 月、8 年2 月( 不符減刑要件) 、6 月、4 月
    、2 年( 不符減刑要件) ，並定應執行有期徒刑8 年5 月、
    2 年9 月確定，迄於99年11月15日因縮刑期滿假釋出監，交
    付保護管束( 未構成累犯) 。詎其明知甲基安非他命係毒品
    危害防制條例第2 條第2 項第2 款所定之第二級毒品，不得
    非法持有、施用，竟仍基於施用第二級毒品甲基安非他命之
    犯意，於100 年9 月10日20時許，在其位於屏東縣新園鄉○
    ○村○○路179 之8 號之住處，以將甲基安非他命置於玻璃
    球內燒烤後，吸食所產生煙霧之方式，施用第二級毒品甲基
    安非他命1 次。嗣於100 年9 月15日上午9 時25分許，經臺
    灣屏東地方法院檢察署觀護人通知到場採尿，及於同日因其
    係毒品調驗人口為警通知到場採尿，經送驗後均檢出甲基安
    非他命陽性反應，始知悉上情。
二、案經臺灣屏東地方法院檢察署觀護人告發暨屏東縣政府警察
    局東港分局報告臺灣屏東地方法院檢察署檢察官偵查起訴。
    理  由
一、本件被告楊文進所犯係死刑、無期徒刑、最輕本刑為3 年以
    上有期徒刑以外之罪，其於本院準備程序中就前揭被訴事實
    為有罪之陳述，經受命法官告知簡式審判程序之旨，並聽取
    其與公訴人之意見後，本院認無不得或不宜改依簡式審判程
    序進行之處，爰依刑事訴訟法第273 條之1 第1 項、第28 4
    條之1 之規定，本院合議庭裁定由受命法官獨任依簡式審判
    程序審理，合先敘明。
二、上揭犯罪事實，業據被告楊文進於警詢及本院審理中均坦承
    不諱，而被告為觀護人室及為警查獲時分別所採集之尿液檢
    體，經送請臺灣檢驗科技股份有限公司檢驗，其結果均呈有
    甲基安非他命陽性反應，有該公司100 年10月3 日編號KH/2
    011/00000000號、編號KH/2011/00000000號濫用藥物檢驗報
    告2 份在卷可稽( 見毒偵卷第2391號第4 頁、警卷第9 頁)
    ，並有臺灣屏東地方法院檢察署施用毒品犯受保護管束人尿
    液檢體監管紀錄表、應受尿液採驗人尿液檢體採集送驗紀錄
    表各1 份附卷可佐( 見毒偵卷第2391號第3 頁、警卷第10頁
    ) ，足認被告上開任意性之自白顯與事實相符，堪信為真實
    。是本件事證明確，被告楊文進上開施用第二級毒品甲基安
    非他命之犯行，洵堪認定。
三、按觀察、勒戒或強制戒治執行完畢釋放後，5 年內再犯第10
    條之罪者，應依一般刑事訴訟程序予以起訴論罪科刑，此觀
    諸毒品危害防制條例第20條、第23條第2 項規定自明。再按
    犯毒品危害防制條例第10條之罪，經觀察、勒戒後，認無繼
    續施用毒品之傾向，應即釋放，並為不起訴處分；認有繼續
    施用毒品之傾向者，應由檢察官聲請法院裁定令入戒治處所
    施以強制戒治，至無繼續戒治之必要，強制戒治期滿，應即
    釋放，由檢察官為不起訴處分。經觀察勒戒、強制戒治執行
    完畢釋放後，5 年內再犯第10條之罪，依93年1 月9 日修正
    施行之毒品危害防制條例第23條第2 項規定意旨，應由檢察
    官偵查起訴。又依修正後之規定，僅限於「初犯」及「5 年
    後再犯」2 種情形，始應先經觀察、勒戒或強制戒治程序。
    倘被告於5 年內已再犯，經依法追訴處罰，縱其第3 次（或
    第3 次以上）再度施用毒品之時間，在初犯經觀察、勒戒或
    強制戒治執行完畢釋放5 年以後，已不合於「5 年後再犯」
    之規定，且因已於「5 年內再犯」，顯見其再犯率甚高，原
    實施觀察、勒戒或強制戒治，已無法收其實效，即應依該條
    例第10條處罰（最高法院97年度第5 次刑事庭會議決議參照
    ）。查被告楊文進前於87年間因施用毒品案件，經本院以87
    年度毒聲字第198 號裁定送勒戒處所觀察、勒戒後，因認有
    繼續施用毒品之傾向，再經本院以87年度毒聲字第394 號裁
    定令入戒治處所施以強制戒治，嗣經本院以88年度毒聲字第
    45號裁定停止戒治，所餘戒治期間付保護管束，迄於保護管
    束期滿後，並經臺灣屏東地方法院檢察署檢察官以88年度戒
    毒偵字第24號為不起訴處分確定。又於前開強制戒治執行完
    畢後5 年內之88年間，因施用毒品案件而經臺灣屏東地方法
    院檢察署檢察官聲請強制戒治並起訴，強制戒治部分經本院
    以88年度毒聲字第2047號裁定令入戒治處所施以強制戒治，
    嗣經本院以88年度毒聲字第1459號裁定停止戒治，所餘戒治
    期間付保護管束，並於89年9 月22日因保護管束期滿視為執
    行完畢，刑責部分則經本院以88年度訴字第580 號判處有期
    徒刑8 月，嗣經高分院以89年度上訴字第10號判處有期徒刑
    8 月確定之事實，有臺灣高等法院被告前案紀錄表1 份在卷
    可參。被告既曾於「5 年內再犯」，且經法院判處罪刑確定
    ，則其於100 年9 月10日20時許，再度施用第二級毒品甲基
    安非他命之行為，揆諸前開最高法院決議之意旨，即非屬該
    條例第20條第3 項所定「5 年後再犯」之情形，是檢察官逕
    行依毒品危害防制條例第23條第2 項之規定，予以追訴，應
    屬適法，本院自應依法予以論罪科刑。
四、核被告楊文進所為，係犯毒品危害防制條例第10條第2 項施
    用第二級毒品罪。其於施用第二級毒品甲基安非他命前，持
    有第二級毒品甲基安非他命之低度行為，已為其後施用第二
    級毒品甲基安非他命之高度行為所吸收，應不另論罪。爰審
    酌被告曾因施用毒品經裁定施以觀察勒戒，並經論以罪刑後
    ，仍未能戒除其施用毒品之惡習，而再次違犯本件施用毒品
    之罪，足見其陷溺已深，其自制力亦屬不佳，惟念及其施用
    毒品行為僅係戕害其一己之身心健康，並無加害他人，且其
    於犯罪後已知坦承犯行、態度尚可，暨衡及其素行、生活狀
    況、智識程度等一切情狀，量處如主文所示之刑。
據上論斷，應依刑事訴訟法第273 條之1 第1 項、第284 條之1
、第299 條第1 項前段，毒品危害防制條例第10條第2 項，判決
如主文。
本案經檢察官王光傑到庭執行職務。
中    華    民    國   100    年    12    月    14    日
                  刑事第三庭    法  官  許瑜容
以上正本證明與原本無異。
如不服本判決，應於收受本判決送達後10日內向本院提出上訴書
狀，其未敘述上訴理由者，並得於上訴期間屆滿後20日內向本院
補提理由書狀（均須按他造當事人之人數附繕本）「切勿逕送上
級法院」。
中    華    民    國   100    年    12    月    14    日
                                書記官  龔惠婷
附錄本案論罪科刑法條全文：
毒品危害防制條例第10條
施用第一級毒品者，處6 月以上5 年以下有期徒刑。
施用第二級毒品者，處3 年以下有期徒刑。